【裁判字號】    99,聲再,4
【裁判日期】    991119
【裁判案由】    聲請再審
【裁判全文】
臺灣板橋地方法院民事裁定               99年度聲再字第4號
聲請人    王碧俠
相對人    林允東
上列當事人間侵權行為損害賠償事件，聲請人對於民國99年7 月
28日本院99年度小上字第66號確定裁定聲請再審，本院裁定如下
：
    主    文
聲請再審駁回。
聲請再審訴訟費用由聲請人負擔。
    理    由
一、本件聲請人就本院99年度小上字第66號確定裁定及99年度板
    小字第378 號確定判決，均聲明不服，聲請再審及提起再審
    之訴，惟聲請再審程序與提起再審之訴程序不同，自應分別
    處理，是本件僅就聲請人對本院99年度小上字第66號確定裁
    定聲請再審處理；至於另對本院99年度板小字第378 號確定
    判決，提起再審之訴部分，則另移由本院板橋簡易庭處理，
    合先指明。
二、按再審之訴，應於30日之不變期間內提起；前項期間，自判
    決確定時起算，判決於送達前確定者，自送達時起算；其再
    審之理由發生或知悉在後者，均自知悉時起算；再審之訴，
    應以訴狀表明下列各款事項，提出於管轄法院為之：....(四)
    再審理由及關於再審理由並遵守不變期間之證據。....；再
    審之訴不合法者，法院應以裁定駁回之；裁定已經確定，而
    有第496條第1 項或第497條之情形者，得準用本編之規定，
    聲請再審。民事訴訟法第500條第1項、第2項、第501條第 1
    項第4款、第502條第1項及第507條分別定有明文。準此，對
    於已確定之裁定聲請再審，應於30日之不變期間內提起，如
    係主張其再審之理由發生或知悉在後者，則應提出遵守不變
    期間之證據至明。
三、經查：聲請人係對於99年7月28日本院所為99年度小上字第6
    6 號民事確定裁定聲請再審（聲請人另對本院99年度板小字
    第378 號確定判決提起再審之訴部分，另移由本院板橋簡易
    庭處理。），而聲請人係於99年8月3日收受上開裁定書，業
    經本院依職權調閱本院99年度小上字第66號民事卷宗審核無
    誤，並有送達證書附於該卷內可稽（見上開卷宗第19頁），
    因之，上開裁定係於99年7 月28日裁定確定，核係屬於送達
    前已確定事件，則應自99年8月3日送達聲請人之翌日起算，
    計算聲請再審之30日不變期間，再加計其在途期間2 日，已
    於99年9月4日屆至。詎聲請遲至99年9 月21日始提起本件聲
    請再審，自逾法定30 日之不變期間，揆諸民事訴訟法第507
    條準用同法第500條第1項、第2項前段及第502條第1 項之規
    定，本件聲請再審即非合法，應予駁回。
四、依民事訴訟法第507條、第502條第1 項、第95條、第78條，
    裁定如主文。
中    華    民    國    99    年    11    月    19    日
                  民事第二庭審判長  法  官  陳麗玲
                                    法  官  朱耀平
                                    法  官  李行一
以上正本係照原本作成
如對本裁定抗告須於裁定送達後10日內向本院提出抗告狀，並應
繳納抗告費新台幣1,000元整。
中    華    民    國    99    年    11    月    19    日
                                    書記官  蔡於衡

司法院資訊處製作；財團法人民間司法改革基金會備份。
